【裁判字號】    92,交聲,479
【裁判日期】    921230
【裁判案由】    違反道路交通管理處罰條例聲明異議
【裁判全文】
臺灣桃園地方法院交通事件裁定                     九十二年度交聲字第四七九?
    原處分機關  交通部公路總局新竹區監理所中壢監理站
    受處分人即
    異  議  人  甲○○
右列受處分人因違反道路交通管理處罰條例案件，對於交通部公路總局新竹區監理所
中壢監理站民國九十二年七月八日所為之處分，聲明異議，本院裁定如左：
    主  文
異議駁回。
    理  由
一、異議意旨略以：受處分人即異議人甲○○於民國八十九年間購新車，就將車號Ｌ
    Ｖ—一四六號舊車出售給本田業務員翁建興處理，結果付了中古車行買賣合約書
    ，錢直接由中古車行交給翁建興買新車。事後中古車行未將車過戶，異議人找過
    中古車行負責人江呂炎先生，但車行已結束營業，找無此人，找過本田公司，他
    們說翁建興已離職，那是他私人處理，不是本田公司責任。事後監理站人員要求
    我付所有違規及稅金、費用，異議人認為不公平，而費用過高，方向鈞院提出異
    議云云。
二、按受處分人不服道路交通管理處罰條例第八條所定主管機關所為之處罰者，得於
    接到裁決書之翌日起二十日內，向管轄地方法院聲明異議，道路交通管理處罰條
    例第八十七條第一項定有明文；又交通法庭認聲明異議不合法律上之程式，且無
    從補正者，應以裁定駁回之，道路交通案件處理辦法第十八條亦定有明文。
三、經查，異議人提起本件聲明異議雖主張對於交通部公路總局新竹區監理所中壢監
    理站要求聲明不服云云，然並未檢附相關處分書或裁決書以供憑參。故本院依職
    權電繫交通部公路總局新竹區監理所中壢監理站查詢該站有無對異議人做出相關
    裁決案件，經該站承辦人員回覆稱：異議人目前僅有逾期檢驗被裁決註銷車號牌
    ，其他違規情節尚未裁決等語，有本院電話洽辦公務交辦單一紙在卷可憑，可徵
    異議人應係對該次裁決即舉發違規事實係不依限期參加定期檢驗者乙節聲明異議
    ，而並無其他裁決案件等情，應可認定。次查，該次裁決之裁決書係交通部公路
    總局新竹區監理所中壢監理站於九十二年七月八日所作成，並於九十二年七月二
    十二日由異議人親自收受上開裁決書等情，亦有交通部公路總局新竹區監理所中
    壢監理站違反道路交通管理事件裁決書及回執聯影本各一紙附卷可憑，顯可認該
    次裁決書業於九十二年七月二十二日合法送達於異議人，則異議人如對交通部公
    路總局新竹區監理所中壢監理站是項裁決不服欲提起異議，依照前述說明，其二
    十日之合法提出異議期間即自九十二年七月二十三日（即其收受裁決書之翌日）
    起算至同年八月十一日止，而九十二年八月十一日為星期三，仍屬公家機關之正
    常全天上班日，而異議人住於桃園縣龍潭鄉○○村○○路三三巷三七號，與原
    處分機關之間並無在途期間之扣除問題，從而異議人遲至九十二年十一月六日，
    逾期始向本院提出聲明異議狀（本院收案日係九十二年十一月七日），此有聲明
    異議狀一紙在卷可參。從而，本件異議人之聲明異議亦已逾二十日之法定期間，
    則其聲明異議顯然不合法律上程式，且無從補正，揆諸前揭說明，自應將異議人
    之異議駁回。
據上論斷，應依道路交通案件處理辦法第十八條，裁定如主文。
中      華      民      國    九十二    年     十二     月     三十     日
                                      臺灣高雄地方法院交通法庭
                                          法  官    林  家  賢
右正本證明與原本無異。
如不服本裁定，應於裁定送達後五日內向本院提出抗告狀。
                                          書記官    戴  育  萍
中      華      民      國    九十三    年      一      月      六      日


司法院資訊處製作；財團法人民間司法改革基金會備份。
